

Pedro 23 anos Monteiro Nacionalidade Portuguesa

Mestre em Engenharia Informática, pela Universidade de Aveiro, desenvolvendo a dissertação "Real-Time Weapon Detection in Surveillance Video Footage". Considerome motivado, comunicativo e gosto de trabalhar em equipa.

Ao longo do meu percurso realizei diversas atividades fora do âmbito académico, juntei-me a várias organizações sempre com o objetivo de desenvolver mais as minhas capacidades.

Contacts



mapmeua.pt



in /pedromonteiro01



/pedromonteiro01



www.pedromonteiro01.com



Guarda, Portugal

Projetos

- Tetris Al Game Python
- Professor Schedule Assigner React/ FastAPI/MySQL/Docker
- SendASnack React/Spring Boot/ MariaDB/CircleCI/Codacy/Mockito/ Cucumber/JUnit/Jest/Jira
- Gym Website HTML/CSS/JavaScript/ Docker/Spring Boot/MySQL
- Real-Time Weapon Detection in Surveillance Video Footage -React/Django/MySQL/RabbitMQ/Jest/ Selenium/YOLOv5

Linguas

- Inglês B2
- Português Nativo

Formação Académica

Universidade de Aveiro

Mestrado em Engenharia Informática, 2022 - 2024

Universidade de Aveiro

Licenciatura em Engenharia Informática, 2019 - 2022

Experiência

Especialista de Sistemas e Tecnologias de Informação

STIC - Universidade de Aveiro

julho 2023 - presente

• Participo ativamente em todo o ciclo de desenvolvimento de software, em ambientes Ágeis/Scrum, colaborando proativamente com equipas multidisciplinares para definir funcionalidades inovadoras, alinhando os objetivos técnicos com os objetivos de negócio. O foco é desenvolver aplicações robustas e escaláveis que satisfaçam as necessidades dos utilizadores.

Coordenador da Equipa de Gestão de Plataformas

Encontro Nacional de Estudantes de Informática - ENEI janeiro 2023 - outubro 2023

 Responsável pelo desenvolvimento e coordenação da equipa responsável pela criação da aplicação web que suporta o encontro nacional português de estudantes de informática em Aveiro.

Research & Development

Universidade de Aveiro julho 2022 - julho 2023

• Depois de concluir com sucesso o meu projeto final de licenciatura com uma classificação de 19/20, fui convidado, juntamente com os meus colegas, a continuar a trabalhar de modo a torná-lo mais próximo de um produto pronto para produção, que pode ser utilizado pela universidade.

Membro da Secção de Administração Interna

Núcleo de Estudantes de Informática AAUAv novembro 2021 - julho 2023

• Responsável pelo desenvolvimento de novas funcionalidades e manutenção do website do curso, trabalhando com React, PHP e

Membro do Departamento de Relações Empresariais

Scientific Junior Value

março 2022 - outubro 2022

- Responsável pelo desenvolvimento do novo website, trabalhando com React e GraphQL.
- Organização de eventos e contacto com o tecido empresarial.

Certificados

Full Stack Web Development - Udemy setembro 2021. Python Django - Udemy setembro 2021.

Competências Técnicas

